【裁判字號】    97,訴,281
【裁判日期】    970722
【裁判案由】    毒品危害防制條例
【裁判全文】
臺灣宜蘭地方法院刑事判決               97年度訴字第281號
公  訴  人  臺灣宜蘭地方法院檢察署檢察官
被      告  甲○○
                    （現於臺灣宜蘭監獄執行中）
上列被告因違反毒品危害防制條例案件，經檢察官提起公訴（97
年度毒偵字第345號），本院合議庭裁定適用簡式審判程序，爰
不經通常程序判決如下：
    主  文
甲○○施用第一級毒品，累犯，處有期徒刑壹年。
    事  實
一、甲○○前因施用毒品案件，經臺灣彰化地方法院以89年度毒
    聲字第98號裁定送觀察勒戒後，因認有繼續施用毒品之傾向
    ，經以89年度毒聲第475號裁定令入戒治處所施以強制戒治
    ，於民國90年2月22日強制戒治期滿，經臺灣彰化地方法院
    檢察署檢察官以90年度戒毒偵字第213號為不起訴處分確定
    。又因施用毒品案件，經本院以91年度毒聲字第5號裁定令
    入戒治處所施以強制戒治，於92年5月29日強制戒治期滿。
    並經本院以91年度訴字第144號判決判處有期徒刑8月、5月
    ，並定應執行刑為1年確定，又因違反槍砲彈藥刀械管制條
    例案件，經本院以91年度訴字第325號、91年度訴字第476號
    判決判處有期徒刑3月、4月確定，上開各罪，經定應執行刑
    為1年6月確定，於92年2月27日入監執行，並於93年8月22日
    縮刑期滿執行完畢。再因施用毒品案件，經臺灣高等法院及
    本院分別以94年度上訴字第927號、94年度訴字第475號判處
    有期徒刑1年、10月、5月，經減刑並定應執行刑為1年1月確
    定，於95年7月20日入監執行，於96年8月11日縮刑期滿執行
    完畢。詎仍不知悔改，又基於施用第一級毒品海洛因及第二
    級毒品安非他命之犯意，於97年2月1日晚間某時，以將海洛
    因及安非他命摻在一起施用之方式，同時施用第一級毒品海
    洛因及第二級毒品安非他命1次。嗣於97年2月2日為警採集
    尿液送驗後，因而查知上情。
二、案經宜蘭縣政府警察局羅東分局報請臺灣宜蘭地方法院檢察
    署檢察官偵查起訴。
    理  由
一、上開事實，業據被告甲○○於本院審理時坦承不諱，且被告
    於97年2月2日經警採尿送驗結果，確呈嗎啡、安非他命類陽
    性反應，此有慈濟大學濫用藥物檢驗中心檢驗總表、尿液編
    號對照表在卷可稽，核均與被告前開任意性自白之事實相符
    ，自堪信為真實。查被告前因施用毒品案件，經臺灣彰化地
    方法院以89年度毒聲字第98號裁定送觀察勒戒後，因認有繼
    續施用毒品之傾向，經以89年度毒聲第475號裁定令入戒治
    處所施以強制戒治，於90年2月22日強制戒治期滿，經臺灣
    彰化地方法院檢察署檢察官以90年度戒毒偵字第213號為不
    起訴處分確定。又因施用毒品案件，經本院以91年度毒聲字
    第5號裁定令入戒治處所施以強制戒治，於92年5月29日強制
    戒治期滿。並經本院以91年度訴字第144號判決判處有期徒
    刑8月、5月，並定應執行刑為1年確定，又因違反槍砲彈藥
    刀械管制條例案件，經本院以91年度訴字第325號、91年度
    訴字第476號判決判處有期徒刑3月、4月確定，上開各罪，
    經定應執行刑為1年6月確定，於92年2月27日入監執行，並
    於93年8月22日縮刑期滿執行完畢。再因施用毒品案件，經
    臺灣高等法院及本院分別以94年度上訴字第927號、94年度
    訴字第475號判處有期徒刑1年、10月、5月，經減刑並定應
    執行刑為1年1月確定，於95年7月20日入監執行，於96年8月
    11日縮刑期滿執行完畢，有臺灣高等法院被告前案紀錄表在
    卷可按，本件事證明確，被告犯行堪以認定，應依法論科。
二、核被告所為，係犯毒品危害防制條例第10條第1項、第2項之
    施用第一級、第二級毒品罪。其施用第一級毒品海洛因及第
    二級毒品安非他命前持有第一級毒品海洛因及第二級毒品安
    非他命之低度行為，為施用毒品之高度行為所吸收，不另論
    罪。被告同時施用第一級毒品海洛因及第二級毒品安非他命
    ，為想像競合犯，應從一重之施用第一級毒品罪處斷。查被
    告前因施用毒品案件，經本院以91年度訴字第144號判決判
    處有期徒刑8月、5月，並定應執行刑為1年確定，又因違反
    槍砲彈藥刀械管制條例案件，經本院以91年度訴字第325號
    、91年度訴字第476號判決判處有期徒刑3月、4月確定，上
    開各罪，經定應執行刑為1年6月確定，於92年2月27日入監
    執行，並於93年8月22日縮刑期滿執行完畢。再因施用毒品
    案件，經臺灣高等法院及本院分別以94年度上訴字第927號
    、94年度訴字第475號判處有期徒刑1年、10月、5月，經減
    刑並定應執行刑為1年1月確定，於95年7月20日入監執行，
    於96年8月11日縮刑期滿執行完畢，有卷附臺灣高等法院被
    告前案紀錄表可按，其受有期徒刑之執行完畢後，5年內故
    意再犯有期徒刑以上之罪，為累犯，應依法加重其刑。爰審
    酌被告施用毒品之行為對於自己及社會所造成之危害程度非
    輕，且經觀察勒戒、強制戒治後，仍難抑毒癮，再度施用毒
    品，惟念其犯後審理中坦承犯行，態度尚稱良好等一切情狀
    ，量處如主文所示之刑。
據上論斷，應依刑事訴訟法第273條之1、第299條第1項前段，毒
品危害防制條例第10條第1項、第2項，刑法第11條前段、第55條
、第47條第1項，判決如主文。
本案經檢察官張立言到庭執行職務
中    華    民    國    97    年     7    月    22    日
                  刑事第二庭法  官  鄭貽馨
以上正本證明與原本無異。
如不服本判決應於收受本判決後10日內，向本院提出上訴書狀，
並應敘述具體理由。若未敘述理由者，應於上訴期間屆滿後20日
內，向本院補提理由書狀 (均須按他造當事人之人數附繕本)。
                           書記官   林嘉萍
中    華    民    國    97    年    7     月    23    日
附錄本案論罪科刑法條全文：
毒品危害防制條例第10條
施用第一級毒品者，處 6 月以上 5 年以下有期徒刑。
施用第二級毒品者，處 3 年以下有期徒刑。


司法院資訊處製作；財團法人民間司法改革基金會備份。
